【裁判字號】    97,訴,592
【裁判日期】    970811
【裁判案由】    毒品危害防制條例
【裁判全文】
臺灣桃園地方法院刑事判決               97年度訴字第592號
公  訴  人  臺灣桃園地方法院檢察署檢察官
被      告  丙○○
上列被告因毒品危害防制條例案件，經檢察官提起公訴（97年度
毒偵字第1320號），經本院訊問被告後，被告自白犯罪，檢察官
聲請協商判決，經本院合議庭裁定由受命法官改依簡式審判程序
後為協商判決，本院判決如下：
    主  文
丙○○施用第一級毒品，累犯，處有期徒刑拾壹月。扣案殘渣袋
壹只、注射針筒壹支均沒收。又持有第二級毒品，累犯，處有期
徒刑參月。扣案之甲基安非他命（驗餘淨重零點壹參公克）沒收
銷燬之。應執行有期徒刑壹年。扣案殘渣袋只、注射針筒壹支沒
收，甲基安非他命（驗餘淨重零點壹參公克）沒收銷燬之。
    事實及理由
一、犯罪事實：丙○○前於民國90年間因施用毒品案件，經本院
    以90年度毒聲字第2852號裁定送觀察、勒戒後，認無繼續施
    用毒品傾向，於90年7 月18日執行完畢出所，並經臺灣桃園
    地方法院檢察署檢察官以90年度毒偵字第2498號不起訴處分
    確定。又於93年間因施用毒品案件，經本院以93年度簡字第
    399 號判處有期徒刑6 月確定，於93年12月15日易科罰金執
    行完畢。復於94年間因施用毒品案件，經本院以94年度訴字
    第1673號判處有期徒刑11月、5 月，應執行有期徒刑1 年2
    月，嗣經分別減刑為有期徒刑5 月又15日、2 月又15日確定
    。再於95年間因竊盜案件，經本院判處有期徒刑1 年，嗣經
    減刑為有期徒刑6 月確定，前開3 罪經裁定應執行有期徒刑
    1 年1 月，於96年9 月21日縮刑期滿執行完畢。竟仍不知警
    惕，基於施用第1 級毒品海洛因之犯意，於97年3 月10日晚
    間7 時許，在桃園縣八德市○○路○ 段1149號和樂賓館202
    室內，以注射方式施用第1 級毒品海洛因1 次。又明知甲基
    安非他命為毒品危害防制條例第2 條第2 項第2 款所定之第
    2 級毒品，不得非法持有，竟於上開時、地，未經許可持有
    甲基安非他命1 包（淨重0.15公克，驗餘淨重0.13公克）。
    嗣於前開時、地為警查獲，並扣得丙○○所有供其裝盛海洛
    因以施用之殘渣袋1 只（其上黏附海洛因殘渣0.02公克，因
    鑑驗全數用罄）、其所有供其施用海洛因所用之注射針筒1
    支、第2 級毒品甲基安非他命1 包（淨重0.15公克，驗餘淨
    重0.13公克）。案經桃園縣政府警察局中壢分局報告臺灣桃
    園地方法院檢察署檢察官偵查後起訴。
二、本件被告所犯為死刑、無期徒刑、最輕本刑3 年以上有期徒
    刑以外之罪或高等法院管轄第1 審案件以外之罪，經被告於
    準備程序就被訴事實為有罪之陳述，經告知簡式審判程序之
    旨，並聽取被告及檢察官之意見後，經本院合議庭依刑事訴
    訟法第273 條之1 規定，裁定改依簡式審判程序，並由受命
    法官獨任審理，核先敘明。
三、證據：
  (一)被告丙○○於警詢、檢察官偵查中及本院準備程序時之自白。
  (二)桃園縣政府警察局中壢分局被採尿人姓名編號對照表、臺灣
    檢驗科技股份有限公司濫用藥物尿液檢驗報告、臺灣檢驗科
    技股份有限公司濫用藥物藥物檢驗報告各1 份。
  (三)扣案殘渣袋1 只、注射針筒1 支、甲基安非他命1 包（淨重
    0.15 公 克，驗餘0.13公克）。
四、本件被告丙○○已認罪，經檢察官與被告丙○○於準備程序
    達成協商之合意，其合意內容為：被告丙○○施用第1 級毒
    品海洛因部分願受科處有期徒刑11月，被告丙○○持有第2
    級毒品甲基安非他命部分願受科處有期徒刑3 月，應執行有
    期徒刑1 年。經查，上開協商合意並無刑事訴訟法第455 條
    之4 第1 項所列情形之一，檢察官聲請改依協商程序而為判
    決，本院爰不經言詞辯論，於協商合意範圍內為協商判決。
    扣案被告所有之殘渣袋1 只（其上黏附海洛因殘渣0.02公克
    ，因鑑驗全數用罄）、注射針筒1 支，均為被告所有，供其
    施打第1 級毒品海洛因所用之器具一節，業據被告於本院訊
    問時供陳明確，均應依刑法第38條第1 項第2 款規定宣告沒
    收。甲基安非他命1 包（淨重0.15公克，驗餘淨重0.13公克
    ），屬第2 級毒品，及其外包裝因與其內甲基安非他命無法
    析離而一併秤量，不論屬於犯人與否，均應依毒品危害防制
    條例第18條第1 項前段之規定，沒收銷燬之。至其餘扣案之
    注射針筒4 支、安非他命吸食器1 組，被告否認為其所有，
    供稱係分別屬同時為警查獲之甲○○、乙○○及綽號「阿偉
    」之男子所有，核與證人甲○○、乙○○證述情節相符，堪
    信為真，則前開注射針筒4 支及吸食器1 組並非被告所有之
    物，爰不就此為沒收之諭知，附此敘明。
五、應適用之法條：刑事訴訟法第273 條之1 第1 項、第455 條
    之2 、第455 條之4 第2 項、第455 條之8 ，毒品危害防制
    條例第10條第1 項、第11條第2 項、第18條第1 項前段，刑
    法第11條前段、第47條、第51條第5 款、第38條第1 項第2
    款，判決如主文。
六、本判決除有刑事訴訟法第455 條之4 第1 項第1 款、第2 款
    、第4 款、第6 款、第7 款所定情形之一，或違反同條第2
    項規定者外，不得上訴。如有前述得上訴之情形，得自收受
    判決送達之日起10日內，向本院提出上訴書狀，上訴於第2
    審法院。
中    華    民    國    97    年    8     月    11    日
                      刑事第九庭法  官  何燕蓉
以上正本證明與原本無異。
                                書記官  魏里安
中    華    民    國    97    年    8     月    11    日
附錄本案論罪科刑法條：
毒品危害防制條例第10條第1 項規定：
施用第一級毒品者，處6 月以上5 年以下有期徒刑。
毒品危害防制條例第11條第2 項規定：
持有第二級毒品者，處2 年以下有期徒刑、拘役或新臺幣3 萬元
以下罰金。
毒品危害防制條例第18條第1 項規定：
查獲之第一、二級毒品及專供製造或施用第一、二級毒品之器具
，不問屬於犯人與否，均沒收銷燬之；查獲之第三、四級毒品及
製造或施用毒品之器具，無正當理由而擅自持有者，均沒入銷燬
之。但合於醫藥、研究或訓練之用者，得不予銷燬。


司法院資訊處製作；財團法人民間司法改革基金會備份。
